臺灣高等法院刑事判決　　　　　　　　100年度上易字第575號
上　訴　人
即　被　告　周鈺仁
上　訴　人
即　被　告　陳憲銘
共　　　同
選任辯護人　李文健律師
上列上訴人等因傷害等案件，不服臺灣士林地方法院99年度審易
字第1969號，中華民國100年1月19日第一審判決（起訴案號：臺
灣士林地方法院檢察署99年度偵字第 11214號），提起上訴，本
院判決如下：
    主  文
上訴駁回。
周鈺仁、陳憲銘均緩刑貳年。
    事  實
一、周鈺仁（綽號「水蛙」）、陳憲銘（綽號「榴璉」）與陳志
    輝（另由臺灣士林地方法院檢察署檢察官以99偵9428號為不
    起訴處分確定）為朋友；陳志輝與王怡菁為男女朋友，黃苙
    蓉與王怡菁為朋友，黃苙蓉係杜徐霖前女友，游易達與杜徐
    霖為朋友。緣黃苙蓉於民國99年 4月19日晚間某時邀約王怡
    菁前往臺北縣淡水鎮○○路250號「好樂迪KTV」唱歌，旋王
    怡菁另邀約陳志輝、周鈺仁、陳憲銘共同前往，嗣黃苙蓉、
    王怡菁、陳志輝、周鈺仁及陳憲銘於同日晚間11時至翌（20
    ）日凌晨4時30分許間之某時，在該店內會合並在308號包廂
    唱歌並飲酒聊天時，陳志輝向黃苙蓉透露其前男友杜徐霖在
    渠等交往期間，有與其他女性友人親密往來之行為，旋黃苙
    蓉電質杜徐霖後，杜徐霖乃邀友人游易達於同年月20日凌晨
    4時至4時40分許間之某時，趕抵上開包廂與陳志輝對質，迨
    雙方於對質時發生不快，周鈺仁、陳憲銘即基於普通傷害之
    犯意聯絡，先由陳憲銘持裝水水杯向杜徐霖潑水，旋周鈺仁
    亦以持水杯之手揮向杜徐霖左眼，致杜徐霖當場左眼出血，
    陳憲銘、周鈺仁復接續上開傷害犯意，分別或持酒瓶，或以
    徒手方式持續揮擊杜徐霖，黃苙蓉、游易達見狀則極力攔阻
    ，陳憲銘於同時則另基於恐嚇危害安全犯意，對杜徐霖揚稱
    ：「打給他死」（台語）、「淡水你不知道我是誰」（台語
    ）等語，致杜徐霖心生畏怖而危害其安全，且終使杜徐霖受
    有左手挫傷、臉部裂傷及左眼眶底閉鎖性骨折等傷害，嗣經
    杜徐霖報警而循線查悉上情。
二、案經杜徐霖訴由臺北縣政府警察局淡水分局報請臺灣士林地
    方法院檢察署檢察官偵查起訴。
    理  由
壹、證據能力：
    按被告以外之人於審判外之言詞或書面陳述，除法律有規定
    者外，不得作為證據；又被告以外之人於審判外之陳述，雖
    不符合同法第159條之1至第159條之4之規定，但經當事人於
    審判程序同意作為證據，法院審酌該言詞陳述或書面陳述作
    成時之情況，認為適當者，亦得為證據。刑事訴訟法第 159
    條第1項及第159條之5第1項分別定有明文。本判決下列所引
    用之各該被告以外之人於審判外之陳述，雖屬傳聞證據，惟
    當事人於本院審判期日中表示同意作為證據方法而不予爭執
    ，本院審酌上開證據資料製作時之情況，尚無違法不當及證
    明力明顯過低之瑕疵，亦認為以之作為證據應屬適當。揆諸
    前開規定，爰依刑事訴訟法第159條之5規定，認前揭證據資
    料均有證據能力，先予敘明。
貳、實體方面：
一、上開傷害部分之犯罪事實，業據被告周鈺仁、陳憲銘於檢察
    官偵訊時與原審審理時均自白不諱，核與告訴人杜徐霖、證
    人黃苙蓉、游易達於警詢及檢察官偵訊時結證（含前揭 308
    號包廂外走廊錄影監視畫面之勘驗筆錄）大致相符，復有現
    場及告訴人傷勢照片影本共10張、馬偕紀念醫院臺北院區甲
    、乙種診斷證明書影本各1紙、該院馬院醫眼字第099000419
    1號函文1份、前揭308號包廂外走廊錄影光碟1片附卷可資佐
    證，是被告 2人此部分自白核與事實相符，洵堪採信。是本
    案傷害部分事證明確，均應予依法論科。
二、上揭恐嚇危害安全之犯罪事實，已據被告陳憲銘於原審審理
    時及本院審理時坦白承認，亦據告訴人指訴甚詳，核與證人
    黃苙蓉、游易達於警詢及檢察官偵訊時結證大致相符，矧之
    刑法偽證罪之處罰最高得處有期徒刑 7年，不可謂輕，渠等
    應無虛偽供述而自招偽證罪責之必要，認該等證述應屬可信
    ，是被告陳憲銘此部分自白核與事實相符，亦堪採認。是被
    告陳憲銘所涉恐嚇危害安全部分之犯行，亦堪認定。
三、核被告周鈺仁所為，係犯刑法第277條第1項之傷害罪；被告
    陳憲銘所為，係犯同法第277條第1項普通傷害罪及同法第30
    5 條之恐嚇危害安全罪，又渠等就上開普通傷害罪部分，有
    犯意聯絡及行為分擔，均為共同正犯。再被告陳憲銘所犯普
    通傷害罪、恐嚇危害安全罪，犯意各別，行為互殊，應予分
    論併罰。起訴書認二罪有想像競合犯關係，尚有未洽。
四、原審以同上之見解，適用刑事訴訟法第 273條之1第1項前段
    、第299條第1項前段、第310條之2、第454條第2項，刑法第
    277條第1項、第305條、第28條、第41條第1項前段，刑法施
    行法第 1條之1規定，並分別爰審酌被告2人前均未曾因故意
    犯罪受有期徒刑以上刑之宣告，此有本院被告 2人前案紀錄
    表 2份附卷可稽。本次僅因細故即於酒後對告訴人杜徐霖暴
    力相向，足見其等暴戾之氣甚重。惟念及其等犯後於原審審
    理時終能坦承犯行，又於偵審期間雖未能與告訴人達成和解
    ，但均已有表達和解之意願，因認其犯後態度尚可。另兼衡
    本件犯罪所造成告訴人之傷勢輕重，暨被告 2人品行、生活
    狀況及智識程度等一切情狀，認公訴人求刑稍嫌過重，爰就
    周鈺仁、陳憲銘二人所犯傷害罪，各量處有期徒刑 6月，另
    就陳憲銘所犯恐嚇危害安全罪部分，量處拘役30日，並均分
    別諭知易科罰金之折算標準。經核原審認事用法，尚無違誤
    。又原審法院就刑罰裁量職權之行使，既未逾越法定刑度，
    亦未濫用自由裁量之權限，刑度亦屬妥適，核無不當或違法
    之情形。且量刑輕重及應減輕或免除其刑，均屬事實審法院
    得依職權自由裁量之事項，被告不得任意指摘為違法，原審
    既已詳敘所憑證據與認定之理由，及審酌上述刑法第57條各
    情狀，予以綜合考量後，科刑如前所述，刑度尚屬妥適，核
    無不當或違法之情形。是被告二人猶以並非故意弄傷告訴人
    ，原審量刑過重為由提起上訴，均無理由，應予駁回。
五、末查，被告二人均未曾因故意犯罪受有期徒刑以上刑之宣告
    ，有本院被告二人前案紀錄表各 1紙在卷可稽，爰分別斟酌
    被告二人於原審與本院審理中均坦承其所犯上揭傷害犯行，
    並已於原判決後之100 年5月6日與告訴人杜徐霖於臺灣士林
    地方法院達成和解，並於同日給付新臺幣50萬元予告訴人，
    此有告訴人刑事陳報狀 1紙（見本院卷第31頁）在卷可參，
    並經告訴人於本院100年5月10日審理期日當庭表示：已經與
    被告達成和解，願意給予被告二人自新之機會等語明確（見
    本院100年5月10日審判程序筆錄第 7頁），由此顯見被告二
    人應係酒後一時失慮，致偶罹刑典，渠等經此次偵審、科刑
    之教訓後，應知所警惕，信無再犯之虞，因認被告二人本件
    所受罪刑，以暫不執行為適當，爰均併予宣告如主文第 2項
    所示之緩刑，以勵自新。
據上論斷，應依刑事訴訟法第 368條，刑法第74條第1項第1款，
判決如主文。
本案經檢察官王壬貴到庭執行職務。
中    華    民    國  100    年    5    月      24    日
                  刑事第七庭 審判長法  官  陳憲裕
                                   法  官  楊智勝
                                   法  官  游紅桃
以上正本證明與原本無異。
不得上訴。
                                   書記官  戴伯勳
中    華    民    國   100    年    5     月    24    日
附錄本案論罪科刑法條：
中華民國刑法第277條（普通傷害罪）
傷害人之身體或健康者，處 3 年以下有期徒刑、拘役或 1 千元
以下罰金。
犯前項之罪因而致人於死者，處無期徒刑或 7 年以上有期徒刑
；致重傷者，處 3 年以上 10 年以下有期徒刑。
中華民國刑法第305條（恐嚇危害安全罪）
以加害生命、身體、自由、名譽、財產之事，恐嚇他人致生危害
於安全者，處 2 年以下有期徒刑、拘役或 3 百元以下罰金。